# 박예지 쇼미더머니 Vs 트로트

```{r}
#install.packages("httr")
#install.packages("rvest")
#install.packages("stringr")
#install.packages("xml2")
#install.packages("dplyr")
install.packages("Rselenium")
```

```{r}
install.packages("Rselenium")
library(httr)
library(rvest)
library(stringr)
library(xml2)
library(dplyr)
library(Rselenium)
```

#지니 크롤링

<방영 날짜>
-미스터트롯 : 2020.01.02~2020.03.12
-쇼미더머니8: 2019.07.26~2019.09.27
-쇼미더머니9: 2020.10.16~2020.12.18

=>지니 "월간"차트 Top200에 대해서 미스터 트롯(혹은 트로트 장르),쇼미더머니(혹은 힙합 장르) 곡의 개수를 group1,2 table 생성 후 t-test 돌리기! 

=>미스터트롯과 쇼미더머니 방영 기간이 최대한 겹치는 2019년 9월부터 현재 2021년 3월까지의 총 19개월의 차트를 분석하기로 한다. 
ex) grop1(미스터트롯) 4,5,29,59,69
ex) group2(쇼미더머니)3,4,66,73,23

=>크롤링해야할 것 : 월간 T0P200 차트 + 노래 제목 + 가수 + 장르 

```{r}
library(httr)

library(rvest)

 

url = 'https://www.melon.com/chart/'

get_url = GET(url)
```

#장르 추출
```{r}
#GET 함수로 서버에 정보 요청하기
url = 'https://www.melon.com/chart/month/index.htm'
get_url = GET(url)

#read_html 함수로 html 코드 읽기
my_html=read_html(get_url,encoding='utf-8')

#ellipsis rank01 클래스만 추출
pickA=html_nodes(my_html,'wrap')

#a 태그만 추출
pickb=html_nodes(picka,'a')

#텍스트 추출
pickc=html_text(picka,trim=TRUE)

#top100순위
print(pickc)
```

-<지니>
```{r}
library(httr)
library(rvest)
library(stringr)
library(xml2)
library(dplyr)
library(Rselenium)
library(RSelenium)
library(seleniumPipes)
library(rvest)
library(httr)
library(stringr)
```

https://www.genie.co.kr/chart/top200?ditc=M&rtm=N&ymd=20210301
#월별 국내 TOP200 차트를 들고오기 위한 주소 만들기
```{r}
ymd=c(20210301,20210201,20210301)
url = paste0("https://www.genie.co.kr/chart/top200?ditc=M&rtm=N&ymd",ymd)
url
```
#제목+가수
```{r}
url = "https://www.genie.co.kr/chart/top200?ditc=M&rtm=N&ymd20210301"
get_url = GET(url)

#read_html 함수로 html 코드 읽기
my_html=read_html(get_url,encoding='utf-8')

#ellipsis rank01 클래스만 추출
pick1=html_nodes(my_html,'.info')

#a 태그만 추출
pick2=html_nodes(pick1,'a')

#텍스트 추출
pick3=html_text(pick1,trim=TRUE)

#top100순위
print(pick3)
```
#songID
<a href="#" class="btn-basic btn-info" onclick="fnViewSongInfo('86992414');return false;">곡 제목 정보 페이지</a>

```{r}
url = "https://www.genie.co.kr/chart/top200?ditc=M&rtm=N&ymd20210301"
get_url = GET(url)

#read_html 함수로 html 코드 읽기
my_html=read_html(get_url,encoding='utf-8')

#ellipsis rank01 클래스만 추출
picka=html_nodes(my_html,'.link')

pickb=html_text2(picka)
#a 태그만 추출
#pickb=html_nodes(picka,'td')

print(picka)

#top100순위
#print(pickc)